臺灣高雄地方法院刑事判決　　　　　　　 94年度訴字第668號
公　訴　人　臺灣高雄地方法院檢察署檢察官
被　　　告　甲○○　男　民國6.
　　　　　　　　　　5樓（
上列被告因毒品危害防制條例案件，經檢察官提起公訴（93年度
毒偵字第7839號、94年度毒偵字第141 號）及移送併辦（94年度
毒偵字第805 號、第2002號、第2521號、第4386號），本院以簡
式審判程序判決如下：
    主  文
甲○○連續施用第一級毒品，累犯，處有期徒刑拾壹月，扣案之
殘餘粉末膠袋參只，均沒收銷燬之，另扣案之橡皮管壹條，沒收
。又連續施用第二級毒品，累犯，處有期徒刑陸月。應執行有期
徒刑壹年肆月。扣案之殘餘粉末膠袋參只，均沒收銷燬之，另扣
案之橡皮管壹條，沒收。
    事  實
一、甲○○曾於民國90年間，因施用毒品案件，經法院裁定送強
    制戒治後，於90年8 月3 日強制戒治期滿，由台灣高雄地方
    法院檢察署檢察官，於90年9 月7 日，以90年度戒毒偵字第
    984 號為不起訴處分確定。嗣甲○○又因施用毒品案件，經
    本院於91年12月2 日判處有期徒刑11月確定，嗣於93年7 月
    3 日執行完畢。詎甲○○仍不知警惕，基於施用第1 級毒品
    海洛因之概括犯意，自93年8 月16日起至94年4 月8 日止，
    在高雄縣大樹鄉○○○路2 巷29號前住處及高雄縣鳳山市某
    寺廟內，以將毒品海洛因加水後置於注射針筒內，再施打於
    身體之方式，施用第1 級毒品海洛因多次。另基於施用第2
    級毒品安非他命之概括犯意，自93年7 月4 日起至94年1 月
    13日止，亦在上址，以將毒品安非他命置於玻璃管內燒烤後
    吸食煙霧之方式，施用第2 級毒品安非他命多次。嗣分別於
    如附表所示之時間、地點為警查獲，並扣得如附表所示供甲
    ○○施用毒品之器具。
二、案經高雄縣政府警察局鳳山分局及仁武分局報告台灣高雄地
    方法院檢察署檢察官偵查起訴，及高雄縣政府警察局鳳山分
    局、岡山分局、屏東縣政府警察局屏東分局報告台灣高雄地
    方法院檢察署檢察官移送本院併辦。
    理  由
一、本件被告甲○○所犯係死刑、無期徒刑、最輕本刑為3 年以
    上有期徒刑以外之罪，被告於準備程序中就被訴事實為有罪
    之陳述，經法官告知簡式審判程序之旨，並聽取公訴人及被
    告意見後，本院認為適宜由受命法官獨任進行簡式審判程序
    ，合先敘明。
二、右揭事實，均業據被告於本院審理中坦白承認，且被告為警
    查獲時所採集尿液經送驗，確實呈嗎啡或甲基安非他命陽性
    反應，有如附表所示尿液檢驗報告合計6 份在卷可憑，復有
    扣案如附表所示被告所有供其施用毒品之器具殘餘粉末膠袋
    3 只及橡皮管1 條在卷可資佐證。另被告有如上所述之施用
    毒品前科，亦有台灣高等法院被告全國前案紀錄表1 份在卷
    可查，是綜上所述，被告之自白與事實相符，事證明確，其
    有右揭連續施用第1 級毒品海洛因及第2 級毒品安非他命之
    犯行，均應堪認定。
三、核被告所為，係犯毒品危害防制條例第10條第1 項之施用第
    1 級毒品罪，及同條例第10條第2 項之施用第2 級毒品罪。
    被告先後多次施用毒品海洛因及安非他命之犯行，均時間緊
    接，方法相同，且分別觸犯構成要件相同之罪名，顯係基於
    概括犯意反覆為之，應依連續犯規定分別論以一罪。又被告
    連續持有第1 級毒品海洛因及第2 級毒品安非他命後進而施
    用，其連續持有毒品之低度行為，均應為連續施用毒品之高
    度行為所吸收，均不另論罪。查被告曾因施用毒品案件，經
    本院於91年12月2 日判處有期徒刑11月確定，嗣於93年7 月
    3 日執行完畢之事實，有台灣高等法院被告全國前案紀錄表
    1份在卷可查，其受有期徒刑之執行完畢，5 年以內再犯本
    件有期徒刑以上之罪，為累犯，被告所犯上揭二罪，均應依
    法加重其刑。檢察官雖未就被告有自93年12月16日起至94年
    4 月8 日止之施用第1 級毒品海洛因犯行，及自93年8 月17
    日起至94年1 月13日止之施用第2 級毒品安非他命犯行部分
    提起公訴，惟被告已於本院審理中明確供述其施用第1 級毒
    品海洛因之期間係自93年8 月16日起至94年4 月8 日止，另
    施用第2 級毒品安非他命之期間則係自93年7 月4 日起至94
    年1 月13日止，且檢察官已就被告如附表所示編號3 至編號
    6 部分為警查獲之施用毒品犯行，以94年度毒偵字第805 號
    、第2002號、第2521號及第4386號移送本院併辦，是上揭未
    經起訴部分與檢察官起訴部分有連續犯之裁判上一罪關係，
    本院自應一併予以審理。爰審酌被告已有施用毒品前科，卻
    仍違犯本件施用毒品之犯行，顯見被告並不知悔改施用毒品
    之惡習，惟念及被告犯後坦承施用毒品，及其施用毒品之犯
    行，係戕害自身身體健康，並未危及他人，及其施用之期間
    與其他一切情狀，分別量處如主文所示之刑，並定其應執行
    刑，以資懲儆。扣案如附表所示之殘餘粉末膠袋3 只及橡皮
    管1 條，均係被告所有且係供其施用毒品之器具，業據被告
    供承屬實，而其中殘餘粉末膠袋3 只經送驗，均呈海洛因陽
    性反應，有高雄醫學大學附設中和紀念醫院2 紙在卷可憑，
    足認已有第1 級毒品海洛因附著其上，而無從剝離，均應視
    同為第1 級毒品海洛因，依毒品危害防制條例第18條第1 項
    前段規定，諭知沒收銷燬之，另橡皮管1 條則應依刑法第38
    條第1 項第2 款規定，宣告沒收。至於在附表編號2 所示之
    查獲時間及地點，警方有另行查扣注射針筒1 支及香菸1 支
    部分，被告於本院審理中供稱：上揭扣案之注射針筒1 支及
    香菸1 支，均非伊所有，是當時同時為警方查獲之鄭志文所
    有之物等語，而上揭扣案物係警方在現場之地上所查扣，檢
    察官亦未舉證證明上揭扣案物確係被告所有之物，自難認係
    被告所有且與其上揭施用毒品之犯行有所關連，本院爰不予
    宣告沒收，併此敘明。
據上論斷，應依刑事訴訟法第299 條第1 項前段、第273 條之1
第1 項，毒品危害防制條例第10條第1 項、第2 項、第18條第1
項前段，刑法第11條、第56條、第47條、第51條第5 款、第38條
第1 項第2 款，判決如主文。
中　　華　　民　　國　     94　　年　　6    月   22   日
                          刑事第四庭  法  官  呂憲雄
以上正本證明與原本無異。
如不服本判決，應於收受送達後10日內向本院提出上訴書狀。
中　　華　　民　　國　     94　　年　　6    月   22   日
　　　　　　　　　　　　 　　　　     書記官  吳良美
附錄本判決論罪科刑法條
毒品危害防制條例第10條第1、2項
施用第一級毒品者，處 6 月以上 5 年以下有期徒刑。
施用第二級毒品者，處 3 年以下有期徒刑。
附表：
┌──┬────────┬─────────┬─────┐
│編號│查獲時間及地點  │尿液檢驗報告及查扣│備註      │
│    │                │物品              │          │
├──┼────────┼─────────┼─────┤
│1   │93年8 月16日14時│台灣檢驗科技股份有│經檢察官以│
│    │25分許          │限公司濫用藥物尿液│94年度毒偵│
│    │高雄縣警察局鳳山│檢驗報告1 紙      │字第141 號│
│    │分局忠孝派出所內│呈嗎啡及甲基安非他│提起公訴  │
│    │採尿            │命陽性反應        │          │
├──┼────────┼─────────┼─────┤
│2   │93年12月15日15時│高雄縣政府衛生局煙│經檢察官以│
│    │10分許          │毒尿液檢驗成績書1 │93年度毒偵│
│    │高雄縣大樹鄉九曲│紙                │字第7839號│
│    │村九大路河濱2 巷│呈嗎啡陽性反應    │提起公訴  │
│    │（萬應公廟）前  │殘餘粉末膠袋1 只（│          │
│    │                │呈海洛因陽性反應）│          │
├──┼────────┼─────────┼─────┤
│3   │93年1 月11日18時│台灣檢驗科技股份有│經檢察官以│
│    │20分許          │限公司濫用藥物尿液│94年度毒偵│
│    │高雄縣大寮鄉琉球│檢驗報告1 紙      │字第2002號│
│    │村萬丹路與光明路│呈嗎啡陽性反應    │移送本院併│
│    │口              │                  │辦        │
├──┼────────┼─────────┼─────┤
│4   │94年1 月13日15時│屏東縣衛生局煙毒及│經檢察官以│
│    │許              │麻醉藥品類委託檢驗│94年度毒偵│
│    │屏東縣政府警察局│結果通知書1 紙    │字第2521號│
│    │屏東分局民生派出│呈嗎啡及甲基安非他│移送本院併│
│    │所內採尿        │命陽性反應        │辦        │
├──┼────────┼─────────┼─────┤
│5   │94年1 月20日15時│台灣檢驗科技股份有│經檢察官以│
│    │15分許          │限公司濫用藥物尿液│94年度毒偵│
│    │高雄縣燕巢鄉深水│檢驗報告1 紙      │字第805 號│
│    │路靜和醫院旁    │呈嗎啡陽性反應    │移送本院併│
│    │                │殘餘粉末膠袋2 只（│辦        │
│    │                │均呈海洛因陽性反應│          │
│    │                │）、橡皮管1 條    │          │
├──┼────────┼─────────┼─────┤
│6   │94年4 月8 日9 時│台灣檢驗科技股份有│經檢察官以│
│    │15分許          │限公司濫用藥物尿液│94年度毒偵│
│    │高雄縣鳳山市經武│檢驗報告1 紙      │字第4386號│
│    │路384巷         │呈嗎啡陽性反應    │移送本院併│
│    │                │                  │辦        │
└──┴────────┴─────────┴─────┘
